臺灣臺北地方法院民事裁定　　　　　　100年度小上字第121號
上　訴　人　王泓盛
被　上訴人　王厚直
上列當事人間請求給付共有物管理費等事件，上訴人對於中華民
國100年10月6日本院新店簡易庭100年度店小字第412號第一審判
決提起上訴，本院裁定如下：
    主  文
上訴駁回。
第二審訴訟費用新臺幣壹仟伍佰元由上訴人負擔。
    理  由
一、按對於小額程序之第一審裁判上訴，非以其違背法令為理由
    ，不得為之；至其上訴狀應記載上訴理由，表明下列各款事
    項：一原判決所違背之法令及其具體內容。二依訴訟資料可
    認為原判決有違背法令之具體事實，民事訴訟法第436 條之
    24第2項、第436條之25條分別定有明文。又依同法第436 條
    之32第2項準用第468 條及第469條第1款至第5款規定，判決
    不適用法規或適用不當者，為違背法令，其中判決有同法第
    469 條第1款至第5款所列各款情形之一者，為當然違背法令
    。是當事人於小額訴訟程序提起上訴，如依民事訴訟法第46
    8 條規定，以第一審判決有不適用法規或適用法規不當為理
    由時，其上訴狀或理由書應有具體之指摘，並揭示該法規之
    條項或其內容，若係成文法以外之法則，應揭示該法則之旨
    趣。倘為司法院解釋、或最高法院之判例，則應揭示該判解
    之字號或其內容；如以民事訴訟法第469 條第1款至第5款所
    列各款情形為理由時，其上訴狀或理由書，應揭示合於該條
    款之事實。上訴狀或理由書如未依此項方法表明者，即難認
    為已對第一審判決之違背法令有具體之指摘，其上訴自難認
    為合法，最高法院71年台上字第314 號判例意旨可資參照。
二、本件上訴意旨略以：兩造於民國97年10月20日因繼承訴外人
    王馬玉璽遺產，而公同共有坐落臺中市西屯區○○○段1831
    地號土地（面積5992平方公尺，權利範圍10萬分之577 ），
    暨其上建物即門牌號碼臺中市西屯區福上巷133 號4樓之5房
    屋（下稱系爭房地），系爭房地所生之費用除有明文約定外
    ，本應為兩造共同分擔，故上訴人依公同共有及共有物管理
    之法律關係，請求被上訴人給付其應分擔之系爭房地稅金、
    管理費、電費、水費及文書保管處理費共新臺幣（下同） 5
    萬1875元與相關利息。詎原審竟在未查證被上訴人所提證據
    是否屬實之情形下，以上訴人須負擔王馬玉璽之安葬費用17
    萬5800元為由，逕認被上訴人之抵銷抗辯有理由，而駁回上
    訴人於原審之訴，為此依法提起上訴等語。
三、經查，上訴人上訴之內容僅係就原審法官取捨證據、認定事
    實之職權行使指摘其為不當，並未具體說明原審判決有何不
    適用法規或適用法規不當之情形，亦未揭示該法規之條項或
    其內容，及何處合於民事訴訟法第469 條第1款至第5款所列
    各款之事實，自難認對該判決之如何違背法令已有具體之指
    摘，揆諸前揭說明，應認其上訴為不合法，應予駁回。
四、本件第二審上訴費用為1500元，爰依民事訴訟法第436 條之
    32第1項準用同法第436 條之19第1項之規定，確定本件上訴
    之訴訟費用額如上所示金額。
五、據上論結，本件上訴為不合法，依民事訴訟法第436 條之32
    第1項、第2項、第444條第1項前段、第436條之19第1項、第
    95條、第78條，裁定如主文。
中    華    民    國    100    年    10    月    28   日
                  民事第八庭  審判長法  官  許純芳
                                    法  官  楊晉佳
                                    法  官  羅郁婷
以上正本係照原本作成。
本裁定不得抗告。
中    華    民    國   100    年    10    月    28    日
                                    書記官  楊婷雅